【裁判字號】    97,交聲,2867
【裁判日期】    980203
【裁判案由】    交管條例聲異
【裁判全文】
臺灣板橋地方法院交通事件裁定       97年度交聲字第2867號
原處分機關  交通部公路總局嘉義區監理所
異  議  人  甲○○
上列異議人因違反道路交通管理處罰條例案件，對於交通部公路
總局嘉義區監理所，於民國97年7 月2 日以嘉監裁字第裁70-U00
000000號違反道路交通管理事件裁決書所為之處分，聲明異議，
本院裁定如下：
    主    文
異議駁回。
    理    由
一、異議意旨略以：異議人甲○○於民國97年5 月3 日下午5 時
    40分許，因見台北縣鶯歌鎮○○○路平交道柵欄尚未開始放
    下，始駕駛ZUP-480 號輕機車通過該平交道，惟竟遭警告知
    並舉發本件闖越平交道之違規，顯有誤會；又縱認異議人有
    本件違規事實，亦應處以最低額即新台幣（下同）6,000 元
    ，而非10,000元，故請求撤銷云云。
二、按汽車駕駛人，駕車在鐵路平交道，有不遵守看守人員之指
    示，或遮斷器開始放下、或警鈴已響、或閃光號誌已顯示，
    仍強行闖越之情形者，處6,000 元以上12,000元以下罰鍰；
    汽車駕駛人駕駛汽車違反道路交通管理處罰條例第54條規定
    者，除應依該條所規定之罰鍰處罰外，並予記違規點數三點
    ，道路交通管理處罰條例第54條第1 款、第63條第1 項第3
    款分別定有明文。又汽車駕駛人有違反道路交通管理處罰條
    例第54條規定者，應施以定期講習，道路交通安全講習辦法
    第5 條第1 項第6 款亦規定甚明。經查：異議人於上述時地
    ，駕駛ZUP-480 號輕機車在台北縣鶯歌鎮○○○路平交道，
    於警鈴已響、閃光號誌已顯示之際仍強行闖越，經警攔停之
    事實，業經本院勘驗本件蒐證光碟屬實，認：鳳鳴鐵路平交
    道之警鈴於光碟畫面所顯示之播放時間為00.00.04時，已開
    始持續響起，而閃光號誌則於播放時間為00.00.06時開始持
    續顯示；惟異議人卻於播放時間為00.00.09時，騎車欲通過
    鐵路平交道，至00.00.11時，始完全通過等情，有本院98年
    1 月23日勘驗筆錄及舉發通知單、內政部警政署鐵路警察局
    第一警務段97年6 月23日鐵壹警行字第0970003959號函、桃
    園分駐所舉發違反道路交通管理事件員警回覆單各1 份在卷
    可稽，是異議人於警鈴已響，且閃光號誌已顯示之際，非但
    未暫停俟火車通過，反倒加速前行闖越，其違規事實至為灼
    然；則異議人空言否認，純屬事後推托卸責之詞，要無足採
    。
三、異議人雖另辯稱本件原處分機關未以最低額裁處係有不當云
    云。惟依違反道路交通管理事件統一裁罰基準表，駕駛人有
    違反道路交通管理處罰條例第54條第1 款之情形時，如於期
    限內繳納或到案聽候裁決者，處罰金10,000元；如逾應到案
    期限30日內繳納罰鍰或到案聽候裁決者，處罰金10,500 元
    ；如逾應到案期限30日以上60日以內繳納罰鍰或到案聽候裁
    決者，處罰金11,000元；如逾應到案期限60日以上繳納罰鍰
    或逕行裁決者，處罰金12,000元；則原處分機關依據前揭裁
    量基準表，逕行科處該裁量基準表所定最低額之罰鍰10,000
    元，於法並無違誤。是異議人就此部分所為辯解，亦不足取
    。
四、綜上所述，異議人確有騎車在鐵路平交道，於警鈴已響，且
    閃光號誌已顯示，仍強行闖越之違規行為，已臻明確，從而
    原處分機關依道路交通管理處罰條例第54條第1 款、第63條
    第1 項第3 款、違反道路交通管理事件統一裁罰基準表所定
    最低額、道路交通安全講習辦法第5 條第1 項第6 款之規定
    ，裁處受處分人罰鍰10,000元，記違規點數3 點，並施以道
    安講習，核無違誤。故異議人執前詞認本件裁決不當，為無
    理由，應予裁定駁回。
據上論斷，應依道路交通案件處理辦法第19條，裁定如主文。
中    華    民    國    98    年    2     月    3     日
                  交通法庭  法  官  洪珮婷
以上正本證明與原本無異。
如不服本裁定，應於送達後5日內，向本院提出抗告狀。
                            書記官  陳永訓
中    華    民    國    98    年    2     月    3     日


司法院資訊處製作；財團法人民間司法改革基金會備份。
